# 取回租赁物入账时点问题

提问人：23340025 时间：2017-10-31 10:57:56
请教版主~ 对于违约的融资租赁，通过诉讼判决取回租赁物，应当在实际收回抵债资产时，对原有的金融资产（债权）进行终止确认（未确认的部分金融资产继续合理计提坏账准备）。 在判断“实际收回抵债资产”时候应当如何具体理解呢 例：总额 1000 债权（判决的依据是把债权拆成了 2 部分，一部分是动产本金 300 一部分是不动产本金 700 ），判决取回不动产租赁物（评估值 777 ），判决动产部分返还本金人民币 300 。 取回人民币 300 还好说，实际收回时候入账并终止确认对应金额的金融资产； ——那么在判断“取回不动产租赁物（抵债实物资产）”时应实务中应当以什么时点为准呢？是否要考虑本企业能否实际控制这个资产、是否是本企业层面怠于办理交接手续、是否有对方代为保管的情况

回答人：chenyiwei
可借鉴新的收入准则下“取得商品的控制权”的判断标准，参照新收入准则第十三条的六项标准判断。

提问人：zengfengxia 时间：2017-11-01 11:28:09
有一个类似的问题，请教陈版 甲公司向乙公司出售设备，协议约定，在乙方支付全部设备款项之前，甲方保留所出售设备的所有权，乙方若无法按约定期限付款，则甲方可取回相应设备。 2016 年 12 月，甲方收取30%款项后发货并确认收入， 2017 年 8 月，乙方未按照约定的期限支付剩余款项，甲方自乙方处取回设备，已收取款项不予退回。 这个交易是否属于销售退回？若属于，原确认的收入、成本冲回，按原成本确认存货并考虑是否需计提减值。已收取的30%的款项计提营业外收入？ 若不属于销售退回，对二手设备估值按购买入账计入存货，与应收款差异计入当期损益？

回答人：chenyiwei
不属于销售退回，按你说的后一种方法处理。

提问人：zengfengxia 时间：2017-11-02 09:39:30
谢谢陈版回复！ 收入准则第九条当中对销售退回的定义是“企业售出的商品由于质量、品种不符合要求等原因而发生的退货。”从字面上看，是由于销货方产品存在于协议不符的情况，这种履约瑕疵如果在确认销售时，能够明确判断的话，应该不符合收入确认的条件，相对应的，购货方未能按协议履约付款，在确认销售时的判断同样会影响收入的确认。 如果这个交易的销售收入确认于 2016 年1 月，供货方不能履约付款，于 2016 年 12 月退回，不确认收入或许是很多编制人的直觉。 如果这个交易发生于 2016 年 12 月，但收入确认当日并未收取30%的首付款，因有所有权担保及其他增信，销售方不认为后续收款会存在问题，符合收入确认条件，截止 2017年 8 月已收取30%的货款，但对方无法继续履约，是否可能被判定为销售退回？ 在出具多期财务数据财报是，如果不作为销售退回，一项资产可能会在申报期确认多笔收入，是不是合理的列报？

回答人：chenyiwei
多期报表只是不同年份数据的并列，并不应改变其中各年份数据的确认和计量原则。当然实际操作中可能有一些习惯做法，但理论上应该怎么做是清楚的。

提问人：zengfengxia 时间：2017-11-03 09:51:30
谢谢陈版回复！ 还是想弄清楚这种情况下认定销售退回和一项新购入资产的判断依据。因销售方的瑕疵导致的退回可认定为销售退回，因购买方履约瑕疵的退回为什么不能认定为销售退回？

回答人：chenyiwei
因销售方履约瑕疵的退货一般都是原销售合同中约定的，属于整体的一揽子交易；而因购买方履约瑕疵收回货物，往往是出问题后各方另行协商的结果，与原销售合同不是一个框架内的，更不是一揽子交易。

提问人：zengfengxia 时间：2017-11-07 11:18:24
陈版，按修订后收入准则，在合同中约定若客户不能回款，则企业有权取回已出售商品，能不能认定属于售后回购？ 初始合同明确了当对方履约存在瑕疵，企业有权取回商品。客户尚未支付的价款，可以理解为企业支付的回购对价。

回答人：chenyiwei
不属于售后回购。仍属于保护条款，即以该商品作为货款回收的担保处理。